臺灣臺北地方法院民事判決             100年度訴字第3578號
原      告  全國農業金庫股份有限公司
法定代理人  劉松齡
訴訟代理人  陳錫國
被      告  莊彥宏原名莊俊宏.
上列當事人間清償借款事件，本院於民國一百年十月二十七日言
詞辯論終結，判決如下：
    主  文
被告應給付原告新臺幣捌拾伍萬玖仟陸佰柒拾貳元，及如附表所
示之利息及違約金。
訴訟費用玖仟佰陸拾由被告負擔。
事實及理由
壹、程序部分：
    按「當事人得以合意定第一審管轄法院。但以關於由一定法
    律關係而生之訴訟為限。前項合意，應以文書證之。」，民
    事訴訟法第24條定有明文。經查，本件兩造雙方簽訂之「約
    定書」第14條合意約定以本院為第一審管轄法院，有「約定
    書影本」附卷足憑（見本院卷第6頁反面），是本院就本件
    訴訟自有第一審管轄權。
貳、實體部分：
一、原告起訴主張：訴外人協永漁業股份有限公司（下稱協永公
    司）於民國94年11月29日邀同被告莊俊宏為連帶保證人向原
    告借款新臺幣（下同）500萬元，並共同簽發本票乙紙，並
    約定按月繳納利息、本金，利息按原告公司牌告定儲利率指
    數加年息2.24％機動計息，遲延履行時，除仍按上開利率計
    息外，逾期在六個月以內者，按上開利率之一成；逾期在六
    個月以上者，則於六個月之部分應按上開利率之二成加計違
    約金。詎料協永公司自98年5月29日起即未繳納，依約定書
    第六條第一項規定應喪失期限利益，被告既為連帶保證人，
    依法應負連帶給付責任，爰依兩造間之契約關係，請求被告
    清償借款。並聲明：如主文第一項所示。
二、被告未於言詞辯論期日到場，亦未提出書狀做任何聲明或
    陳述。
三、本件原告就其主張之事實，業據其提出與所述相符之約定書
    、本票、歷史定除指標利率及還款明細等影本為證，被告對
    原告所主張之事實亦不爭執，自堪信原告之主張為真實。又
    被告已於相當時期受合法通知，而不於言詞辯論期日到場爭
    執，亦未提出書狀答辯供本院斟酌，依民事訴訟法第280條
    第3項準用同條第1項規定視同自認，自堪信原告主張為真實
    。從而，原告依消費借貸契約之法律關係請求被告給付如主
    文第一項所示之金額、利息、違約金，為有理由，應予准許
    。
四、從而原告依據消費借貸之法律關係，請求被告給付85萬9672
    元及如附表所示之利息及違約金，為有理由，應予准許。
五、訴訟費用負擔之依據：民事訴訟法第78條。
中    華    民    國   100    年    10    月    28    日
                  民事第五庭  法  官  洪純莉
以上正本係照原本作成。
如對本判決上訴，須於判決送達後20日內向本院提出上訴狀。如
委任律師提起上訴者，應一併繳納上訴審裁判費。
中    華    民    國   100    年    10    月    28    日
                                書記官  邱美嫆